臺北高等行政法院裁定
　　　　　　　　　　　　　　　　　　 93年度訴字第01014號
原　　　告　甲○○
被　　　告　台北縣政府
代　表　人　乙○○代理縣長）.
訴訟代理人　丙○○
　　　　　　戊○○
　　　　　　丁○○
上列當事人間因公寓大廈管理條例事件，原告不服內政部中華民
國93年1月28日台內訴字第0920008499號訴願決定，提起撤銷訴
訟，並於本院送達起訴狀予被告後，追加給付訴訟。本院裁定如
下：
    主  文
原告追加之訴駁回。
追加之訴之訴訟費用由原告負擔。
　　理  由
一、本件原告於起訴時，以其前向被告檢舉坐落台北縣泰山鄉○
    ○路○段367號1樓住戶吳蕙芬，長期占用公寓之騎樓用地及
    樓梯間走道，請求被告依公寓大廈管理條例第16條第1項及
    第2項之規定，轉據同法第39條第1項第4款處理。被告竟以
    民國92年10月15日北府工使字第0920606970號函復原告略以
    ：「．．．2、依公寓大廈管理條例第16條第4項規定：『住
    戶違反前3項（第16條第1、2、3項）規定時，管理負責人或
    管理委員會應予制止，或按規約處理；必要時得報請地方主
    管機關處理』。3、經查本案並無依規定申請報備成立公寓
    大廈管理組織，故本案目前仍未適用公寓大廈管理條例。．
    ．．5、副本抄送台北縣違章建築拆除隊，影送本案陳情書
    ，涉違章建築事宜移請主政。」等語。原告不服提起訴願，
    竟又以被告上開復函係被告對原告之檢舉事項所為之答覆，
    為事實之述及理由之說明，非屬訴願法上所稱之行政處分
    ，原告不得對之提起訴願為由為不受理之決定，原告仍不服
    ，向本院提起行政訴訟，請求本院將訴願決定及原處分均撤
    銷。起訴狀送達被告，並經本院於94年5月18日行準備程序
    後，原告於94年5月20日向本院遞送「補述」狀，內容述
    其向被告檢舉本案後，被告如何拖延其案件，1樓住戶繼續
    佔用公寓之騎樓用地及樓梯間走道，以致原告房屋無法租售
    ，亦無法專心工作，精神及物質受到莫大傷害，請求被告自
    86年4月26日投書之日起，給予國家賠償每月3萬元云云。惟
    於言詞辯論期日原告未曾提及其追加給付訴訟，經本院辯論
    終結，並就原告提起之撤銷訴訟判決後，具狀主張其於94
    年5月20日向本院遞送「補述」狀，內容已及請求被告給
    予國家賠償每月3萬元，嗣於本院再為言詞辯論時，請求本
    院補充判決判命被告賠償伊297萬元云云。
二、按「訴狀送達後，原告不得將原訴變更或追加他訴。但經被
    告同意或行政法院認為適當者，不在此限。被告於訴之變更
    或追加無異議，而為本案之言詞辯論者，視為同意變更或追
    加。有左列情形之一者，訴之變更或追加，應予准許：一
    訴訟標的對於數人必須合一確定者，追加其原非當事人之人
    為當事人。二　訴訟標的之請求雖有變更，但其請求之基礎
    不變者。三　因情事變更而以他項聲明代最初之聲明。四
    應提起確認訴訟，誤為提起撤銷訴訟者。五　依第197條或
    其他法律之規定，應許為訴之變更或追加者。」行政訴訟法
    第111條第1項、第2項及第3項定有明文。本件如前所述，原
    告起訴時係提起撤銷之訴，請求撤銷訴願決定及原處分，其
    於起訴狀送達被告並經本院於94年5月18日行準備程序後，
    始於94年5月20日向本院遞送「補述」狀，請求被告給予國
    家賠償每月3萬元，並於本院就該部分另為言詞辯論時，請
    求本院補充判決判命被告賠償伊297萬元；則原告除其原提
    起之撤銷之訴外，於訴狀送達被告後顯另追加給付之訴。查
    原告追加給付訴訟，並無行政訴訟法第111條第3項各款所定
    之事由，且原告就所提撤銷之訴後另追加給付之訴，其訴訟
    標的及請求內容均不相同，自有影響被告之防禦，被告已表
    示不同意原告為訴之追加，是本件原告所為訴之追加顯已違
    反上開法律之規定，其追加之訴有不備其他要件之違法。
據上論結，本件原告之訴為不合法，爰依行政訴訟法第98條第3
項前段、第107條第1項第10款，裁定如主文。
中    華    民    國    94    年    8    月     2     日
                           第七庭審判長法  官　鄭小康
                                       法  官　黃秋鴻
                                       法  官　林金本
上為正本係照原本作成。
如不服本裁定，應於送達後10日內向本院提出抗告狀（須按他造
人數附繕本）。
中    華    民    國    94    年    8    月     2     日
         　　　　　　　　　　　　　　　書記官　簡信滇
